臺灣屏東地方法院刑事判決　　　　　　　　　　　　　　九十年度訴字第八三七號
　　公　訴　人　臺灣屏東地方法院檢察署檢察官
　　被　　　告　乙○○
右列被告因違反毒品危害防制條例案件，經檢察官提起公訴（九十年度偵字第一六四
九、三八六六號），本院判決如左：
    主  文
乙○○施用第一級毒品，累犯，處有期徒刑捌月；又施用第二級毒品，累犯，處有期
刑陸月；又持有第二級毒品，累犯，處有期徒刑肆月。扣案安非他命貳包（淨重拾柒
點伍捌公克）沒收銷燬之。應執行有期徒刑壹年肆月。扣案安非他命貳包（淨重拾柒
點伍捌公克）沒收銷燬之。
    事  實
一、乙○○於民國八十六年間曾因違反麻醉藥品管理條例案件，經法院判處有期徒刑
    四月確定，於八十八年七月一日執行完畢，猶不知悔改，明知安非他命係第二級
    毒品，不得持有，竟於九十年六月中旬某日，非法持有安非他命二包（共淨重十
    七‧五八公克），並將其分別放置於屏東縣內埔鄉○○村○○路十八號住處之冰
    箱上及桌子底下紅色首飾盒中，嗣於同年月十五日下午四時二十分許，為警持搜
    索票在上開處所查獲，並扣得第二級毒品安非他命二包（淨重共十七．五八公克
    ）。復前因施用毒品案件，由本院裁定送強制戒治期滿，經台灣屏東地方法院檢
    察署檢察官於八十九年八月十四日以八十九年戒毒偵字第三四三號為不起訴處分
    確定，詎復分別基於施用第一級毒品海洛因及第二級毒品安非他命之犯意，於同
    年八月二十二日下午三時三十分許回溯四十八小時內，在某處以不詳方法分別施
    用第一級毒品海洛因一次，及施用第二級毒品安非他命一次，為警於九十年八月
    二十二日下午三時三十分許強制採尿送驗而查獲。
二、案經屏東縣警察局內埔分局報告台灣屏東地方法院檢察署檢察官偵查起訴。
    理  由
一、訊據被告矢口否認上開犯行，辯稱：扣案安非他命不是伊的，是「欽仔」留下的
    ，九十年五、六月及八月二十二日都沒有吸安非他命及施用海洛因云云，經查：
（一）被告經警於九十年八月二十二日採尿送驗結果，發現確有安非他命及嗎啡陽性
      反應（即海洛因水解後之反應），此有屏東縣衛生局煙毒及麻醉藥品類委託檢
      驗結果通知書（屏縣衛檢六字第九００二二八號）、台灣檢驗科技股份有限公
      司濫用藥物尿液檢驗報告（報告編號：ＫＨ2001Ａ0000000）各一紙附卷可稽
      ，此為檢驗機關本於專業知識及科學檢驗方法所得之結論，自可憑信。
（二）按海洛因施用後，水解還原成嗎啡，再循嗎啡之代謝方式排出人體外，已據行
      政院衛生署藥物食品檢驗局以（七三）藥檢壹字第０三０二二一號函示明確。
      又一般而言，施用海洛因後四十八小時內尚可自尿液中檢驗出陽性反應，此有
      高雄市立凱旋醫院函在卷可考。另依臺北榮民總醫院毒品藥物諮詢中心針對被
      動吸入大麻之研究報告所示，吸入含有大麻煙毒之二手煙，並不會使免疫抗體
      方法之檢驗呈陽性反應，且法務部調查局依檢驗煙毒案件之經驗研判，亦認若
      非長時間與吸食者共處於狹小之密閉空間，復直接相向存心大量吸入吸毒者所
      呼出之煙氣，以二手煙中可能存在之低劑量煙毒，應不致在尿液中檢驗出煙毒
      反應，分別經臺北榮民總醫院毒品藥物諮詢中心八十一年四月六日另案覆臺灣
      高等法院高雄分院八十一高分刑處字第四四六四號函及法務部調查局八十三年
      發技一字第一九六○號函釋明無訛。觀之前揭檢驗報告指被告尿液檢驗結果呈
      嗎啡陽性反應，顯見被告於九十年八月二十二日下午三時三十分許之前四十八
      小時內某時，亦應有施用第一級毒品海洛因，其空言否認施用第一級毒品云云
      ，顯非可採。另按甲基安非他命經口服投與後，約百分之七十於二十四小時內
      自尿中排出，正常情況下四十八小時後尿液中甲基安非他命之濃度已減低至幾
      乎測不到，一般而言，尿液中甲基安非他命成分能否檢出與其投與量、尿液之
      採集時間、個人體質、尿液之酸鹼值及採用之檢驗方法及靈敏度有關，有行政
      院衛生署藥物食品檢驗局八十一年六月十日藥檢壹字第八一Ｏ八九五六號函
      可證；又部分成藥之服食，可在尿液測試中產生偽陽性安非他命反應，但如用
      精密儀器分析，將可排除偽陽性之可能，而得正確答案，目前最常用之確認方
      法為氣相層析質譜儀，以該儀器作藥物及其代謝產物之定性及定量分析，幾乎
      不會有偽陽性反應產生，亦有行政院國軍退除役官兵輔導委員會台北榮民總醫
      院八十三年四月七日（八三）北總內字第三０五號函可按，本件前開尿液檢驗
      結果即係以ＧＣ＼ＭＳ氣相層析＼質譜儀法確認檢驗，即無錯誤可能，因此，
      被告確有於九十年八月二十二日下午三時三十分許前四十八小時內某時施用第
      二級毒品安非他命之行為，是被告上開所辯，委無足採。
（三）被告辯稱上開扣案安非他命為「欽仔」所有，惟查，上開扣案安非他命，係於
      被告住處冰箱上及桌子底下紅色首飾盒搜得，此據被告自承在卷，如係他人來
      訪偶然留下，當無置於前揭隱密處所之理，且證人甲○○於偵訊時證稱：九十
      年六月十五日那幾天並沒有拿安非他命至乙○○住處等語，查證人甲○○於九
      十年六月十九日為警查獲，並送觀察勒戒、強制戒治，此有證人甲○○全國前
      案資料在卷可按，如扣案毒品為證人所有，其已因毒品案送戒治所，當無否認
      毒品為其所有之理。且扣案晶體經送法務部調查局鑑定，以化學呈色法與氣相
      層析質譜儀分析法檢驗後，確為第二級毒品安非他命無訛，有該局鑑定通知書
      一紙附卷可稽，此為鑑定機關本於專業知識及以精密儀器測試後所得之結論，
      自可憑信。被告空言否認，即難採信。
（四）又被告前因施用毒品案件，由本院裁定送強制戒治期滿，經台灣屏東地方法院
      檢察署檢察官於八十九年八月十四日以八十九年戒毒偵字第三四三號為不起訴
      處分確定，於前開不起訴處分確定後五年內，再犯本件施用第一級毒品海洛因
      、第二級毒品安非他命案件，有臺灣高等法院被告全國前案紀錄表等在卷可按
      ，本件事證已明，被告犯行堪予認定。
二、查海洛因、安非他命分別係毒品危害防制條例第二條第二項第一款所稱之第一級
    毒品及同條項第二款所稱之第二級毒品，被告於九十年六月中旬某日持有安非他
    命之行為，係犯同條例第十一條第二項之持有第二級毒品罪。又被告於九十年八
    月二十二日下午三時三十分許前四十八小時內某時施用海洛因及安非他命之行為
    ，係犯同條例第十條第一項之施用第一級毒品罪，及同條第二項之施用第二級毒
    品罪，被告分別持有第一級毒品、第二級毒品，並進而施用之，其持有之低度行
    為為施用之高度行為吸收，均不另論罪。上開三罪間，犯意各別，行為互殊，應
    分別論罪，合併處罰。公訴意旨雖未論及被告於九十年六月十五日持有安非他命
    之犯行，然該部分與公訴人起訴施用安非他命之犯罪事實，具有高低度吸收之實
    質上一罪關係，為起訴效力所及，本院自應一併予以審理，附此敘明。被告於八
    十六年間曾因違反麻醉藥品管理條例案件，經法院判處有期徒刑四月確定，於八
    十八年七月一日執行完畢，此有台灣高等法院被告全國前案查註紀錄表在卷足憑
    ，於五年內再犯有期徒刑以上之上述三罪，均為累犯，應依刑法第四十七條之規
    定，均加重其刑。爰審酌被告犯罪之動機、手段、所生之危害及犯後未坦承犯行
    、犯後態度暨施用毒品係戕害個人身心之行為等一切情狀，分別量處如主文所示
    之刑，並定其應執行刑。扣案之安非他命二包（淨重十七‧五八公克），係第二
    級毒品，應依毒品危害防制條例第十八條第一項前段之規定，宣告沒收銷燬之，
    至鑑驗耗損之安非他命，顯已滅失，自無庸為沒收銷燬之諭知，併此敘明。
三、公訴意旨另以：被告於九十年五月間起至同年八月二十日下午三時三十分止，在
    屏東縣東港鎮○○路四十九號甲○○住處，先後施用第二級毒品安非他命多次，
    因認被告涉有施用第二級毒品罪嫌。惟查，被告堅決否認上開犯行，且於偵訊中
    多次採尿送驗亦查無施用毒品之安非他命陽性反應，此外復查無其他積極證據足
    資認定被告有此部分之犯行，其此部分犯行應屬不能證明，然公訴人認此部分與
    上述論罪科刑部分具有連續犯之裁判上一罪關係，爰不另為無罪之諭知。
據上論斷，應依刑事訴訟法第二百九十九條第一項前段，毒品危害防制條例第十條第
一項、第二項、第十一條第二項、第十八條第一項前段，刑法第十一條、第四十七條
、第五十一條第五款，判決如主文。
本案經檢察官林津鋒到庭執行職務。
中      華      民      國      九十一      年    一    月    二十八    日
                                      臺灣屏東地方法院刑事第三庭
                                          審判長法  官  黃國永
                                                法  官  陳姵君
                                                法  官  翁世容
右正本證明與原本無異。
對於本判決如有不服應於收受送達後十日內向本院提出上訴書狀上訴於台灣高等法院
高雄分院並按他造當事人之人數附具繕本。
                                                書記官  潘美碧
中      華      民      國      九十一      年    一    月    二十八    日
附錄：
毒品危害防制條例第十條
施用第一級毒品者，處六月以上五年以下有期徒刑。
施用第二級毒品者，處三年以下有期徒刑。
毒品危害防制條例第十一條第二項
持有第二級毒品者，處二年以下有期徒刑、拘役或新台幣三萬元以下罰金。
